Autographensammlung Deutsches Archäologisches Institut, Archiv der Zentrale
Autographensammlung Deutsches Archäologisches Institut, Archiv der Zentrale
Deutsches Archäologisches Institut, Archiv der Zentrale
Steuerfelder
2018-02-14T11:42:55+01:00
- Brief von Thea Elisabeth Haevernick, o.D. [o.D.]; Deutsches Archäologisches Institut, Archiv der Zentrale; Briefe (4 Kst.); Verf.: Haevernick, Thea Elisabeth; Adr.: Unbekannt
  Sperrvermerk
  Benutzbar - Verfügbar, am Standort
  Personen
  Haevernick, Thea Elisabeth (1899-1982)
  Orte
  o.O.
  Gattungen
  Brief
  Objekteigenschaften
  Handschrift
  Steuerfelder
  13. März 1998 13. März 1998 9. August 2017 2018-02-14T11:42:55+01:00
- Brief von Walter Hahland, o.D. [o.D.]; Deutsches Archäologisches Institut, Archiv der Zentrale; Briefe (0,2 Kst.; teilw. Si.); Verf.: Hahland, Walter; Adr.: Unbekannt
  Hahland, Walter (1901-1966)
  19. März 1998 19. März 1998 9. August 2017 2018-02-14T11:44:09+01:00
- Brief von Semni Karusu, o.D. [o.D.]; Deutsches Archäologisches Institut, Archiv der Zentrale; Einige Briefe; Verf.: Karusu, Semni; Adr.: Unbekannt
  Karusu, Semni
  27. März 1998 4. Februar 2009 9. August 2017 2018-02-14T11:46:06+01:00
- Brief von August Wilhelm von Schlegel, o.D. [o.D.]; Deutsches Archäologisches Institut, Archiv der Zentrale; 1 Br.; Adr.: Unbekannt
  Schlegel, August Wilhelm von (1767-1845)
  4. August 1998 4. August 1998 9. August 2017 2018-02-14T12:09:17+01:00
- Brief von Jacob Heierli, o.D. [o.D.]; Deutsches Archäologisches Institut, Archiv der Zentrale; Briefe; Verf.: Heierli, Jacob; Adr.: Unbekannt
  Heierli, Jacob (11.08.1853-18.07.1912)
  20. Oktober 1998 20. Oktober 1998 9. August 2017 2018-02-14T12:24:44+01:00
- Brief von Marga Schoeller, o.D. [o.D.]; Deutsches Archäologisches Institut, Archiv der Zentrale; 1 Br.; Adr.: Unbekannt
  Schoeller, Marga
  29. Oktober 1998 29. Oktober 1998 9. August 2017 2018-02-14T12:27:34+01:00
- Brief von Evi Touloupa, o.D. [o.D.]; Deutsches Archäologisches Institut, Archiv der Zentrale; Archiv; 1 Br.; Verf.: Touloupa, Evi; Adr.: Unbekannt
  Touloupa, Evi
  1. Dezember 1998 1. Dezember 1998 1. Dezember 1998 2018-02-14T12:33:13+01:00
- Brief von Hans Hennig von der Osten, o.D. [o.D.]; Deutsches Archäologisches Institut, Archiv der Zentrale; 1 Mp. Br. (teilw. Si.); Verf.: Osten, Hans Hennig ¬von der¬; Adr.: Unbekannt
  Osten, Hans Hennig von der
  1. Dezember 1998 1. Dezember 1998 9. August 2017 2018-02-14T12:33:15+01:00
- Brief von Georg Treu, o.D. [o.D.]; Deutsches Archäologisches Institut, Archiv der Zentrale; Briefe; Adr.: Unbekannt
  Treu, Georg (1843-1921)
  21. Dezember 1998 21. Dezember 1998 9. August 2017 2018-02-14T12:37:18+01:00
- Brief von Reinhard Herbig, o.D. [o.D.]; Deutsches Archäologisches Institut, Archiv der Zentrale; Briefe; Adr.: Unbekannt
  Herbig, Reinhard (1898-1961)
  12. Januar 1999 12. Januar 1999 9. August 2017 2018-02-14T12:40:03+01:00
- Brief von Paul Herrmann, o.D. [o.D.]; Deutsches Archäologisches Institut, Archiv der Zentrale; Nachlaß Paul Herrmann; Briefe; Adr.: Unbekannt
  Herrmann, Paul (1859-1935)
  26. Januar 1999 26. Januar 1999 9. August 2017 2018-02-14T12:44:27+01:00
- Brief von Karl Schumacher, o.D. [o.D.]; Deutsches Archäologisches Institut, Archiv der Zentrale; Einige Briefe; Adr.: Unbekannt
  Schumacher, Karl (1860-1934)
  29. Januar 1999 29. Januar 1999 9. August 2017 2018-02-14T12:45:06+01:00
- Brief von Paul Wolters, o.D. [o.D.]; Deutsches Archäologisches Institut, Archiv der Zentrale; Nachlaß Paul Wolters; Briefe; Adr.: Unbekannt
  Wolters, Paul (1858-1936)
  11. Mai 1999 11. Mai 1999 9. August 2017 2018-02-14T13:11:55+01:00
- Brief von Wilhelm Hölscher, 1940; Deutsches Archäologisches Institut, Archiv der Zentrale; 1 Mappe pers. Br.; Adr.: Unbekannt
  Hölscher, Wilhelm (1912-1943)
  20. Mai 1999 20. Mai 1999 9. August 2017 2018-02-14T13:14:31+01:00
- Brief von Karl Wulzinger, o.D. [o.D.]; Deutsches Archäologisches Institut, Archiv der Zentrale; Nachl. Karl Wulzinger; Briefe; Adr.: Unbekannt
  Wulzinger, Karl (1886-1948)
  22. Juni 1999 22. Juni 1999 9. August 2017 2018-02-14T13:25:10+01:00
- Brief von David Gilly, o.D. [o.D.]; Deutsches Archäologisches Institut, Archiv der Zentrale; 2 Br.; Adr.: Unbekannt
  Gilly, David (1748-1808)
  23. September 1999 23. September 1999 23. September 1999 2018-02-14T14:04:15+01:00
- Brief von Rudolf Naumann, o.D. [o.D.]; Deutsches Archäologisches Institut, Archiv der Zentrale; 1 Br.; Adr.: Unbekannt
  Naumann, Rudolf
  11. Oktober 1999 11. Oktober 1999 11. Oktober 1999 2018-02-14T14:10:43+01:00
- Brief von Christian Hülsen, o.D. [o.D.]; Deutsches Archäologisches Institut, Archiv der Zentrale; Nachlaß Christian Hülsen; Briefe; Adr.: Unbekannt
  Hülsen, Christian (1858-1935)
  26. Oktober 1999 26. Oktober 1999 9. August 2017 2018-02-14T14:17:48+01:00
- Brief von Julius Jordan, o.D. [o.D.]; Deutsches Archäologisches Institut, Archiv der Zentrale; Einige Briefe; Adr.: Unbekannt
  Jordan, Julius (1868-1928)
  29. Oktober 1999 29. Oktober 1999 9. August 2017 2018-02-14T14:19:07+01:00
- Brief von Carl Humann, o.D. [o.D.]; Deutsches Archäologisches Institut, Archiv der Zentrale; Nachlass Karl Humann; Briefe; Adr.: Unbekannt
  Humann, Carl (1839-1896)
  15. November 1999 4. November 2014 9. August 2017 2018-02-14T14:29:48+01:00
- Brief von Ludwig Ross, o.D.; Deutsches Archäologisches Institut, Archiv der Zentrale; 2 Br.
  Ross, Ludwig (1806-1859)
  17. Oktober 2002 17. Oktober 2002 17. Oktober 2002 2018-02-14T14:45:07+01:00
- Brief von Adolf Grimme, 1931; Deutsches Archäologisches Institut, Archiv der Zentrale; Nachlaß von Theodor Wiegand; 1 Br.
  Grimme, Adolf (1889-1963)
  Berlin
  3. Februar 2003 3. Februar 2003 3. Februar 2003 2018-02-14T14:55:07+01:00
- Brief von Jan Willem Crous, 1943-1944; Deutsches Archäologisches Institut, Archiv der Zentrale; Briefe
  Crous, Jan Willem (1901-1945)
  4. März 2003 4. März 2003 9. August 2017 2018-02-14T14:56:56+01:00
- Brief von Ludwig Curtius, o.D.; Deutsches Archäologisches Institut, Archiv der Zentrale; Briefe
  Curtius, Ludwig (1874-1954)
  28. April 2003 28. April 2003 9. August 2017 2018-02-14T14:59:05+01:00
- Brief von Ludwig Lindenschmit, o.D.; Deutsches Archäologisches Institut, Archiv der Zentrale; Briefe
  Lindenschmit, Ludwig (1809-1893)
  9. Juli 2003 9. Juli 2003 9. Juli 2003 2018-02-14T15:04:19+01:00
- Brief von Ludwig Lindenschmit <Junior>, o.D.; Deutsches Archäologisches Institut, Archiv der Zentrale; Briefe
  Lindenschmit, Ludwig <Junior> (1850-1922)
- Brief von Theodor Mommsen, Deutsches Archäologisches Institut, Archiv der Zentrale; Briefe, Notizen, 1 Ms.
  Mommsen, Theodor (1817-1903)
  28. August 2003 28. August 2003 9. August 2017 2018-02-14T15:08:08+01:00
- Brief von Walter Hatto Gross, o.D.; Deutsches Archäologisches Institut, Archiv der Zentrale; Briefe
  Gross, Walter Hatto (1913-1984)
  26. September 2003 12. Januar 2006 12. Januar 2006 2018-02-14T15:10:26+01:00
- Brief von Friedrich von Ziegler an Unbekannt, o.D.; Deutsches Archäologisches Institut, Archiv der Zentrale; 1 Br.
  Ziegler, Friedrich von (1839-1897); Unbekannt
  8. Juli 2004 8. Juli 2004 8. Juli 2004 2018-02-14T16:20:39+01:00
- Brief von Gustav Behrens an Unbekannt, o.D.; Deutsches Archäologisches Institut, Archiv der Zentrale; Briefe
  Behrens, Gustav (1884-1955); Unbekannt
  16. August 2004 16. August 2004 16. August 2004 2018-02-14T16:45:25+01:00
- Brief von Erich Boehringer an Unbekannt, o.D.; Deutsches Archäologisches Institut, Archiv der Zentrale; 2 Briefe, Varia
  Boehringer, Erich (1897-1971); Unbekannt
  29. Oktober 2004 27. September 2006 27. September 2006 2018-02-14T17:39:49+01:00
- Brief von Marga Eschenbach an Unbekannt, o.D.; Deutsches Archäologisches Institut, Archiv der Zentrale; 2 Br.
  Eschenbach, Marga; Unbekannt
  11. November 2004 11. November 2004 11. November 2004 2018-02-14T17:44:03+01:00
- Brief von Friedrich Ritschl an Unbekannt, o.D.; Deutsches Archäologisches Institut, Archiv der Zentrale; 1 Br.
  Ritschl, Friedrich (1806-1876); Unbekannt
  10. Februar 2005 10. Februar 2005 10. Februar 2005 2018-02-14T18:06:20+01:00
- Brief von Hubert Knackfuß an Unbekannt, o.D.; Deutsches Archäologisches Institut, Archiv der Zentrale; Briefe
  Knackfuß, Hubert (1866-1948); Unbekannt
  21. Februar 2006 21. Februar 2006 21. Februar 2006 2018-02-14T20:11:50+01:00
- Brief von Walther Bremer an Unbekannt, o.D.; Deutsches Archäologisches Institut, Archiv der Zentrale; einige Briefe
  Bremer, Walther (1887-1926); Unbekannt
  5. Oktober 2006 5. Oktober 2006 5. Oktober 2006 2018-02-14T20:27:32+01:00
- Brief von Georg Busolt an Unbekannt, 1889; Deutsches Archäologisches Institut, Archiv der Zentrale; 1 Brief
  Bibliographie
  Literaturhinweise
  siehe Simon, Hertha: Gelehrtenbriefe im Archiv des Deutschen Archäologischen Instituts zu Berlin. Berlin 1973, S. 144.
  Busolt, Georg (1850-1920); Unbekannt
  Kiel
  18. Oktober 2006 18. Oktober 2006 21. April 2015 2018-02-14T20:28:21+01:00
- Curtius, Ernst: ... (Vorlesung) [Mitschrift von N.N.], 1848-1849 [WS]; Deutsches Archäologisches Institut, Archiv der Zentrale
  Unbekannt; Curtius, Ernst (1814-1896)
  Dokument; Vorlesungsmitschrift
  8. November 2006 8. November 2006 9. August 2017 2018-02-14T20:34:08+01:00
- Brief von Richard Eckes an Unbekannt, o.D.; Deutsches Archäologisches Institut, Archiv der Zentrale; einige Briefe
  Eckes, Richard (1909-1943); Unbekannt
  o. O.
  6. Dezember 2006 6. Dezember 2006 6. Dezember 2006 2018-02-14T20:35:59+01:00